【裁判字號】    99,台上,6919
【裁判日期】    991104
【裁判案由】    違反懲治走私條例
【裁判全文】
最高法院刑事判決            九十九年度台上字第六九一九號
上  訴  人  甲○○
            乙○○
            丙○○
            高福嬴
            戊○○
            己○○
            庚○○
            辛○○
共      同
選任辯護人  許龍升律師
上列上訴人等因違反懲治走私條例案件，不服台灣高等法院高雄
分院中華民國九十九年七月七日第二審更審判決（九十八年度上
更(一)字第一五八號，起訴案號：台灣高雄地方法院檢察署九十六
年度偵字第二九五四六、三一０四五、三一八五０號），提起上
訴，本院判決如下：
    主  文
上訴駁回。
    理  由
按刑事訴訟法第三百七十七條規定：上訴於第三審法院，非以判
決違背法令為理由不得為之；是提起第三審上訴，應以原判決違
背法令為理由，係屬法定要件；如果上訴理由書狀並未依據卷內
訴訟資料具體指摘原判決不適用何種法則或如何適用不當，或所
指摘原判決違法情事顯與法律規定得為第三審上訴理由之違法情
形不相適合時，均應認其上訴為違背法律上之程式，予以駁回。
本件原判決撤銷第一審之判決，改判論處上訴人甲○○、乙○○
、丙○○、丁○○、戊○○、己○○、庚○○、辛○○（下稱上
訴人等）共同犯走私罪刑〔甲○○共十罪，各處有期徒刑四月，
其中如原判決附表編號1至4所示四罪各減為有期徒刑二月，應執
行有期徒刑一年六月。乙○○處有期徒刑三月。丙○○共二罪，
各處有期徒刑三月，應執行有期徒刑五月。丁○○共十罪，各處
有期徒刑三月，其中附表編號1至4所示四罪各減為有期徒刑一月
又十五日，應執行有期徒刑一年二月。戊○○共八罪，各處有期
徒刑三月，其中附表編號3至4所示二罪各減為有期徒刑一月又十
五日，應執行有期徒刑一年。己○○共十罪，各處有期徒刑三月
，其中附表編號1至4所示四罪各減為有期徒刑一月又十五日，應
執行有期徒刑一年二月。庚○○共四罪，各處有期徒刑三月，均
各減為有期徒刑一月又十五日，應執行有期徒刑六月。辛○○共
二罪，各處有期徒刑三月，均各減為有期徒刑一月又十五日，應
執行有期徒刑三月〕，已詳敘其認定所憑之證據及認定之理由；
自形式上觀察，原判決並無違背法令之情形。上訴人等之上訴意
旨略稱：(一)原判決於事實欄認定上訴人等係自大陸地區起運漁
貨，於理由欄又認上訴人等直接航行至東南亞地區，有判決理由
矛盾之違法。(二)附表編號1至5部分並無航跡圖；另編號 6至10
部分除編號10外，亦未有至大陸地區之航跡，則原判決如何認定
上訴人係自大陸地區起運漁貨，攸關應否適用懲治走私條例第二
條或第十二條罪名，原判決未察，有判決不備理由及不適用法則
之違背法令等語。
惟查：原判決綜合全部卷證資料，於理由欄說明上訴人等共同犯
走私罪（甲○○、高福嬴、己○○各十罪，乙○○一罪，丙○○
二罪，戊○○八罪，上訴人庚○○四罪，辛○○二罪）犯行之理
由。對於上訴人等否認犯罪所辯：附表所示漁獲均係其等於境外
自行捕獲，並非向他人購買等語，認如何與事實不符而非可採等
情，加以指駁（見原判決理由貳之二、三）。經核俱與卷內資料
相符，其論斷於法亦無不合。復按：採證認事，係事實審法院之
職權，其對證據證明力所為之判斷，如未違背經驗法則與論理法
則，復已述其憑以判斷之心證理由，即不能任意指為違法。又
懲治走私條例第二條第一項之私運管制物品進口罪，係指私運該
物品進出國境而言，又國境係指國家統治權所及之範圍，包括領
土、領海及領空在內；而領海依中華民國領海及鄰接區法第三條
之規定，中華民國領海為自基線起至其外側十二浬間之海域。原
判決依憑上訴人等於原審時，除爭執原判決附表所載之漁貨係渠
等自行合法捕撈，而非向他人購買外，對渠等係航行至我國領海
十二海浬以外之海域取得各該次漁貨等情並不爭執，及行政院農
業委員會漁業署（下稱漁業署）函文及所附航程紀錄器所顯示之
航程圖等證據資料，予以綜合論斷，認定上訴人等及同案通緝中
被告劉景明、陳瑞榮、辛義成等人非自行捕獲原判決附表各該次
漁貨，而係前往境外向他人購買運抵台灣等情，已詳敘本於調查
證據所得而為事實認定之理由（見原判決理由貳之二、三、四）
，經核於法尚無不合。又原判決依憑漁業署函及所檢送之附表編
號 6至10之航程圖呈直線航行之航跡（該漁船於民國九十六年四
月十四日裝設航程記錄器即VDR，裝畢後第一次利用VDR申購優惠
用油時，通報 VDR故障，至九十六年六月十一日修復正常，故無
九十六年六月十一日以前即附表編號1至5之航程圖），均非漁撈
作業之正常航跡線；因而認定原判決附表各該次漁貨，非上訴人
等共同自行捕獲等情。經核亦與卷內證據資料相符，其論斷並無
違反經驗法則，亦無判決不載理由或所載理由矛盾之情形。另原
判決認定該漁船航行至我國領海外之不詳海域，在境外交易取得
各該批漁獲，已如上述。至於原判決事實欄記載「自大陸地區私
運管制物品進口逾公告數額」，係屬贅載，但對判決本旨不生影
響。上訴意旨(一)(二)所為指摘，仍非適法之第三審上訴理由。至上
訴人等其餘上訴意旨，或係就原審採證認事職權之適法行使及原
判決已說明之事項，任意指摘為違法，或以與構成要件無涉之枝
節，單純為事實上之爭執，均難謂為適法之第三審上訴理由。綜
上，應認上訴人等之上訴為違背法律上之程式，均予駁回。
據上論結，應依刑事訴訟法第三百九十五條前段，判決如主文。
中    華    民    國  九十九  年   十一   月    四    日
                      最高法院刑事第七庭
                          審判長法官  林  永  茂  
                                法官  蘇  振  堂  
                                法官  林  立  華  
                                法官  蔡  國  在  
                                法官  陳  春  秋  
本件正本證明與原本無異
                                      書  記  官  
中    華    民    國  九十九  年   十一   月    十    日
                                                      v

司法院資訊處製作；財團法人民間司法改革基金會備份。
